Inventaris van het archief van mr. J.R.H. van Schaik [levensjaren 1882-1962], (1816) 1904-1962 (1965)
Nationaal Archief, Den Haag
- Brieven van de ministers Oud, De Graeff, Steenberghe, Van Lidth de Jeude, de staatsraad Koolen, de voorzitter van de 1ste Kamer, de president van de Hoge Raad, Dr. A.F. Philips e.a., 45; 1 omslag.
- Doorslag van een nota van de minister van defensie over de verdediging van Nederlands Indië., z.d.; 46; 1 katern.
- Nota's, brieven en aantekeningen betreffende het conflict tussen de R.-K. Staatspartij en de drie katholieke ministers in het 3e Kabinet Colijn., januari - oktober 1936.; 47; 1 pak.
- Circulaires en brochures ontvangen als lid van de R.-K. Staatspartij en concept van de door hem op de landdag 6 mei 1937 te Zevenaar gehouden rede., 1936 - 1938.; 48; 1 pak.
- Ministeriële instructies tegen de N.S.D.A.P. Afschriften., 6, 10 en 18 juli 1933.; 49; 3 bladen.
- Brieven en krantenartikelen inzake de arbitrage Van 't Sant., 12 oktober 1934; 29 juni, 5 en 9 juli 1935,; 12 januari 1937; en 15 juni 1935.; 50; 1 omslag.
- Brieven en brochure van en betreffende de raadadviseur Mr. W.P. Fruin., mei 1936 - mei 1937.; 51; 1 omslag.
- Stukken betreffende de Zwart Front aanval., 52-53; 2 omslagen.
  - Brieven en nota's betreffende de belediging door A. Meyer en de aanslag door B.H.M. Bervoets, met nummers van het blad Zwart Front, juli - augustus 1936, februari - april 1938., 52
  - Brieven en rapporten inzake de door Zwart Front misbruikte fraudezaak Zandvoort-steenfabrieksarbeidersbond St. Stephanus, april 1925 - december 1931., 53
- Manuscript van een K.R.O.-radiolezing over vrijheid en recht in Nederland., z.d.; 54; 1 omslag.
- Stukken betrekking hebbend op de aangifte van het overlijden van Koningin-moeder Emma en haar begrafenis., maart 1934.; 55; 1 omslag.
- Brieven, nota's en staatsblad betrekking hebbend op het huwelijk van prinses Juliana en prins Bernhard., november 1936 - januari 1937.; 56; 1 omslag.
- Brieven van de particulier secretaris van prins Bernhard en van Colijn inzake een rijksveldwachtersrapport, met afschrift-antwoord., 24 en 31 mei, 1 juni 1937.; 57; 3 stuks.
- Audiëntielijsten, met aantekeningen., 9 juni 1933 - 4 juni 1937.; 58; 1 pak.
- Staten van het personeel der rechterlijke macht, lijst van notarissen examenjaar 1890, overzichten van lopende werkzaamheden, brieven inzake ambtelijke aangelegenheden., oktober 1935; juni 1936; en z.d.; 59; 1 pak.
- Brieven van hoofdambtenaren en adviseurs over wettelijke en administratieve maatregelen, met bijiage., november 1933 - juli 1936.; 60; 1 omslag.
- Brieven houdende verzoeken om benoemingen en promoties en voorspraak in deze., september 1933 - juli 1937.; 61; 1 omslag.
- Brieven inzake onderscheidingen en protectie., juli 1933 - januari 1937.; 62; 1 omslag.
- Stukken inzake klachten over de behandeling van de familie Nas te Didam door de burgemeester aldaar., juni 1934.; 63; 1 omslag.
- Stukken betreffende het pachtvraagstuk., 64-65; 2 pakken.
  - Notulen, rapporten, brieven, brochures en notities ontvangen en gemaakt als voorzitter van de studiecommissie der R.-K. Staatspartij inzake het pachtvraagstuk, september 1932 - mei 1936., 64
  - Kamerstukken, aantekeningen en brieven betrekking hebbend op het ontwerp nieuwe pachtwet, november 1933 - oktober 1936., 65
- Notulen en verslag van de door hem geïnstalleerde staatscommissie inzake het lidmaatschap van de vertegenwoordigende lichamen. Gestencild en gedrukt., februari - juni 1934.; 66; 6 katerns en 1 deeltje.
- Stukken betreffende de belgisch - nederlandsche waterwegenkwestie., april 1934; april 1935.; 67; 1 pak.
- Stukken ontvangen en opgemaakt als lid, en 2de voorzitter van de staatscommissie voor partiële herziening van de grondwet, ingesteld en ontbonden bij de K.B.'s van 24 januari en 29 juni 1936 nrs. 41 en 10., 68-69; 2 omslagen.
  - Agenda's, notulen, bijlagen en rapport, gestencild en gedrukt, februari - juni 1936., 68
  - Brieven, ontwerpen, notities en kamerstukken, april 1935 - juli 1936., 69
- Oproep voor een conferentie bij de Koningin., 13 april 1937.; 70; 1 stuk.
- Brieven ontvangen bij zijn afscheid als minister van Justitie., juni-augustus 1937.; 71; 1 omslag.
- Ingekomen brieven van de ministers Welter, Van Dijk en Steenberghe dankend voor de felicitatie bij hun benoeming tot minister., 24 juni; 3 en 6 juli 1937.; 72; 1omslag.
- Koninklijk besluit van 11 november 1937 houdende zijn benoeming tot voorzitter van de 2de Kamer, met bijlage en felicitatiebrieven., 73; 4 stukken.
- Brief van het Kabinet der Koningin inzake het verkort koninklijk verblijf in Den Haag na de opening der Staten-Generaal., 20 september 1938.; 74; 1 stuk.
- Concepten en doorslagen van de door hem aan de Koningin uitgebrachte formatieadviezen, brief van de vice-president van de Raad van State en notities betreffende de programma's Deckers en Verschuur., 10 juni; 7/8, 29 en 31 juli 1939; en z.d.; 75; 1 omslag.
- Brief van Mr.Dr. L.N. Deckers over een formatiebespreking met Colijn., 5 juli 1939.; 76; 1 stuk met enveloppe.
- Brieven, publicaties en convocaties ontvangen als voorzitter van de 2de Kamer., augustus 1939 - mei 1940.; 77; 1 omslag.
- Invitaties en brieven inzake protectie., januari - april 1940.; 78; 1 omslag.
- Brieven met bijlage van de voorzitter van de 1ste Kamer en van het departement vanBuitenlandse Zaken over préséance., 29 april; 1 september 1939; en z.d.; 79; 1 omslag.
- Publicaties bij de geboorte van prinses Beatrix en bedanktelegrammen van het Koninklijk Huis., januari - februari 1938.; 80; 1 omslag.
- Stuken betrekking hebbend op de viering van het 40-jarig regeringsjubileum van Koningin Wilhelmina te 's-Gravenhage en Amsterdam., augustus, september 1938.; 81; 1 pak.
- Tekst van de op 20 mei 1940 als voorzitter van de 2de Kamer uitgesproken radiorede, met dankbrieven en correspondentie., mei 1940 - november 1955.; 82; 1 omslag.
- Ingekomen brieven van de voorzitter van de 1ste Kamer en van de 2de Kamerleden Deckers, Brugmans, Ruys de Beerenbroeck, Van Rappard, J.R. Slotemaker de Bruîne, de griffier en anderen, met doorslagen van antwoordbrieven., april - oktober 1940.; 83; 1 omslag.
- Briefkaarten van Mgr. Paul Giobbe, brief van J.H. van Royen over de naoorlogse consulaire dienst en gezondheidsbewijzen., 1 januari; 22 mei 1941,; 6 augustus 1943,; 12 januari 1944; en z.d.; 84; 1 omslag.
- Pamflet van de Rheinischen Republikanischer Volkspartei en nazibrochures, pamfletten, affiches (ongeveer 1921), 1939 - 1943.; 85; 1 pak.
- Copielijst van gegadigden voor duitse propaganda en signalementenblad met foto's van S.D.-handlangers., maart 1941; oktober 1943.; 86; 4 stukken.
- Doorslag van een schrijven van Mr.Dr. L.N. Deckers over het bijeenroepen van de R.-K. Tweede Kamerfractie., 21 mei 1945.; 87; 1 stuk.
- Koninklijke besluiten houdende zijn benoeming en het hem op verzoek verleende eervolle ontslag als voorzitter van de 2de Kamer. Afschriften met begeleidbrieven., 21 november 1945; augustus 1948.; 88; 1 omslag.
- Nota van de minister van Justitie aan de Hoge Raad over de zuivering van de rechterlijke macht en afschrift Koninklijk Besluit houdende zijn benoeming tot president van het Hoge College voor de zuivering van de rechterlijke macht., 4 oktober, 3 december 1945.; 89; 2 stukken.
- Brieven, drukwerken en invitaties ontvangen als voorzitter van de 2de Kamer., november 1945 - juni 1948.; 90; 1 omslag.
- Brieven en notities inzake het formatieadvies aan de Koningin, met het ontwerp regeringsprogram Beel., 23 - 28 mei 1946.; 91; 1 omslag.
- Doorslagen van een schrijven aan de minister-president, waarin het voorzitterschap van een naar Nederlands-Indië te zenden commissie-generaal wordt afgewezen en afschriftschrijven van de minister van openbare werken en wederopbouw aan de minister-president verzoekende ontheffing van zijn ambt in verband met zijn bezwaren tegen de Indonesiëpolitiek., 3 september en 30 oktober 1946.; 92; 3 stukken.
- Brieven van het Kabinet der Koningin betreffende het door hem uitgebrachte formatieadvies en de hem gegeven formatieopdracht met brieven, ontwerpen regeringsprogramma's Beel en Van Schaik, partijnota's en ontwerp-regeringsverklaring., juli - augustus 1948.; 93; 1 pak.
- Krantenknipsels betreffende de kabinetsformatie Beel/Van Schaik., juli, augustus 1948.; 94; 1 pak.
- Brieven van prof. F.J.F.M. Duynstee o.m. met vragen over de kabinetsformaties 1946 en 1948., oktober 1956.; 95; 3 stukken.
- Afschrift Koninklijke besluiten houdende zijn benoeming tot minister zonder portefeullie en minister van Verkeer en Waterstaat a.i., met processen-verbaal van overname en overdracht van het beheer van het ministerie van Verkeer en Waterstaat, met bijlagen., 7 en 9 augustus en 1 november 1948.; 96; 1 omslag.
- Afschrift Koninklijk besluit en brief van de Hofmaarschalk betreffende het sluiten van de zitting der Staten-Generaal en proces-verbaal houdende overdracht van het ad interim beheer van het ministerie van Binnenlandse Zaken., 8, 14 en 20 september 1949.; 97; 3 stukken.
- Brieven van Dr.W. Drees en diens nota "Uit de voorgeschiedenis van de Nederlandsche Unie". Gestencild, met begeleidbriefje., z.d.; 5 augustus en 11 juni 1949.; 98; 3 stukken en 1 katern.
- Briefwisseling met Mr. L.A. Kesper inzake de in 1949 gevoerde besprekingen over de benoeming Schokking., januari, februari 1956.; 99; 4 stukken.
- Brieven houdende dankbetuigingen e.d., april 1949 - juli 1950.; 100; 1 omslag.
- Beschikking van de minister-president houdende richtlijnen voor de wetgevingstechniek. Gestencild., 9 april 1951.; 101; 2 bladen.
- Wetsontwerpen, brieven en aantekeningen betreffende de wijziging van deregentschapswet., juli 1949 - maart 1950.; 102; 1 omslag.
- Brieven en nota's met bijlagen betreffende de status van Jerusalem., juli 1949 - januari 1951.; 103; 1 omslag.
- Brieven van prof.Mr. C.P.M. Romme over een telegram van Da Costa Gomez en over politionele operaties in Indonesië, met bijlage en doorslag-antwoord., 15 oktober, 16 oktober en 18 november 1949.; 104; 4 stukken.
- Nota's en rapporten betreffende de Indonesische kwestie. Gestencild en gedrukt., januari 1945 - maart 1952.; 105; 1 omslag.
- Notulen van de staatscommissie tot herziening van de grondwet. Gestencild. met bijlagen., 14 december 1950 - 6 januari 1954; 106; 1 pak.
  Zie ook no. 18.
- Afschrift Koninklijk Besluit houdende zijn benoeming tot Lid van de Raad van State. Met bijlagen., 11 mei 1951.; 107; 3 stukken.
- Doorslag schrijven over de aard van het vice-minister-presidentschap., 9 juli 1951.; 108; 2 bladen.
- Ontwerp-richtlijnen voor de formatie Drees, en een nota van P. Duynstee over de formatie 1956. Gestencild., juli 1952; 109; 2 katerns.
- Stukken opgemaakt en ontvangen als algemeen adviseur voor Nederland van de conferentie Nederland - Suriname - Ned. Antillen., 110-113; 4 pakken.
  De conferentie werd bijeengeroepen bij K.B. van 26 februari 1952 nr. 21 en opgeheven bij K.B. van 9 november 1954 nr. 26.
  - Ingekomen brieven, concepten, notities, ontwerp-besluiten en rapporten, november 1951 - september 1955., 110
  - Notulen van de bijeenkomsten van de adviseurs van de nederlandse delegatie. Gestencild, februari - april 1952., 111
  - Notulen van de bijeenkomsten van de vertegenwoordigers voor Nederland. Gestencild, maart - mei 1952., 112
  - Verslagen van de vergaderingen van de centrale commissie en van secties. Gestencild, april - mei 1952., 113
- "Kerkgenootschappen en godsdienstige gemeenschappen in de Nederlandse Antillen", geschiedkundige verslagen door Dr. W.Ch. de la Try Ellis. Gestencild., januari 1953, oktober 1959.; 114; 2 katerns.
- Ingekomen brieven, concept-antwoorden, rapporten en bijlagen betreffende adviezen uit te brengen door de Raad van State inzake., 115-119; 5 omslagen.
  - Vervoersvergunningen, december 1952 - januari 1957., 115
  - Grondwetswijziging en statuut, de West en Nieuw Guinea, april 1955 - juli 1956., 116
  - De titel prinses van Oranje, juli - september 1955., 117
  - Nieuw reglement van Orede voor de ministerraad, september 1955., 118
  - Diversen, 1951-1956., 119
- Rapporten betreffende de jaarrente Von Bülow. Gestencild., oktober 1949, maart 1953.; 120; 1 omslag.
- Nota's betreffende een nieuwe wet op de Raad van State, rapport over de franse Raad van State en het historisch overzicht verschenen bij de instellingsherdenking van 1 oktober 1931. Gestencild., maart - juli 1953; september 1956,; 121; 1 pak.
- Stukken betreffende de plechtige inleiding van princes Beatrix in de Raad van State en de viering van haar l8de verjaardag., februari 1956.; 122; 1 omslag.
- Bedanktelegrammen en gelukwensen van de koninklijke familie en invitaties voor plechtigheden., 1957 - 1961.; 123; 1 pak.
- Kranten betreffende de overdracht van de radiozender, schenking aan paus Pius XII., mei 1950.; 124; 3 stukken.
- Briefkaart van de procureur-generaal te 's-Hertogenbosch E.L.M.H. baron Speyart van Woerden met pensioneringsmijmeringen., 27 maart 1954.; 125; 1 stuk.
- Stukken betreffende het kerkelijk proces tot zaligverklaring van Dr. A. Ariëns., juni 1958 - juni 1960.; 126; 1 omslag.
  Zie ook nr. 3.
- Stukken opgemaakt en ontvangen als president-curator van de Nijmeegse universiteit., 1952 - 1957.; 127-133; 7 omslagen.
  Zie ook nr 35.
  - Notulen en brieven ontvangen als bestuurslid van de stichting voor internationale samenwerking der nederlandse universiteiten en hogescholen (NUFFIC), januari 1952 - februari 1957., 127
  - Briefwisseling, nota's en notulen inzake de samenwerking Nijmegen - Tilburg, mei 1953 - februari 1957., 128
  - Briefwisseling als lid van de commissie 's Jacob over de subsidiëring van het bijzonder onderwijs, november 1954 - maart 1957., 129
  - Rapporten en brieven inzake hoogleraren en over de oprichting van een wis- en natuurkundige faculteit, 1953 - 1956., 130
  - Briefwisseling met bijlagen over de statuten van de St. Radboud klinieken, februari - juli 1956., 131
  - Briefwisseling betreffende de oprichtingsacte van de Mgr. Giobbe-stichting, september 1955 - juni 1956., 132
  - Brieven en stukken betrekking hebbend op zijn 25-jarig jubileum als curator en zijn afscheid als president-curator, december 1956, januari - februari 1957., 133
- Stukken betreffende: 1. kabinetsformatie 1933, 2. economische situatie 1933/34, 3. koloniale politiek en diversen., 1933 - 1934; z.d.; 134
- Plakboeken met krantenknipsels en tijdschriftartikelen betreffende hetpublieke optreden van Van Schaik, alsmede politieke (spot)prenten enkarikaturen (o.a. uit De Haagsche Post, De Vrijheid, De Notenkraker, Volk enVaderland, Vooruit, De Waarheid, Het Parool, Vrij Nederland en de Groene Amsterdammer), foto's en berichten n.a.v. zijn overtijden, 1918-1962 (1965).; 135-137; 3 delen.
  - 1918 - 1962, 135
    Grotendeels betreffende zijn overlijden in 1962. Met ingekomen telegrammen en brieven, o.a. van het Koninklijk Huis.
  - 1928 - 1939 (1948), 136
  - 1949 - 1962 (1965), 137